臺灣高等法院刑事裁定
110年度抗字第221號
抗  告  人  
即受拘禁人  羅來鈞



上列抗告人因聲請提審案件，不服臺灣桃園地方法院中華民國11
0年1月13日裁定（110年度提字第9號），提起抗告，本院裁定如
下：
    主  文
抗告駁回。                                             
    理  由
一、原裁定意旨略以：受拘禁人甲○○因妨害性自主案件，經臺灣
    高等法院以109 年度侵上更一字第4 號判決判處應執行有期
    徒刑11年，並經最高法院以109 年度台上字第4694號判決駁
    回上訴確定，自民國109 年12月29日起入監執行徒刑，受拘
    禁人係因法院判處有期徒刑之確定判決而入監執行之受刑人
    ，為「經法院裁判而剝奪人身自由」者，檢察官乃執行法院
    所為確定判決之刑罰，受拘禁人聲請提審顯與提審法第1 條
    第1 項規定之要件不符，爰依同法第5 條第1 項第5 款規定
    裁定駁回之。
二、抗告意旨略以：受拘禁人於109年12月初接獲最高法院109年
    度台上字第4694號判決，經法院判處有期徒刑11年確定，當
    時人身自由並未受到拘束，本擬於接到執行通知後開始準備
    入監服刑相關事宜與交接工作，詎檢察官並未通知受拘禁人
    執行，逕行拘提受拘禁人到案，顯然不合程序，剝奪受拘禁
    人之人權與自由，爰提起抗告。
三、按人民被法院以外之任何機關逮捕、拘禁時，其本人或他人
    得向逮捕、拘禁地之地方法院聲請提審。但其他法律規定得
    聲請即時由法院審查者，依其規定。受聲請法院，於繫屬後
    24小時內，應向逮捕、拘禁之機關發提審票，並即通知該機
    關之直接上級機關。但有下列情形之一者，得以裁定駁回之
    ：㈠經法院逮捕、拘禁。㈡依其他法律規定得聲請即時由法院
    審查。㈢被逮捕、拘禁人已回復自由。㈣被逮捕、拘禁人已死
    亡。㈤經法院裁判而剝奪人身自由。㈥無逮捕、拘禁之事實，
    提審法第1條第1項、第5條第1項分別定有明文。依前揭規定
    ，如人民經法院裁判而剝奪人身自由者，不得聲請提審。又
    受罰金以外主刑之諭知，而未經羈押者，檢察官於執行時，
    應傳喚之；傳喚不到者，應行拘提。但經諭知死刑、無期徒
    刑或逾2年有期徒刑，而有相當理由認為有逃亡之虞者，得
    逕行拘提。前項前段受刑人，檢察官得依第76條第1款及第2
    款之規定，逕行拘提，及依第84條之規定通緝之，亦據刑事
    訴訟法第469條規定甚明。
四、經查，受拘禁人因妨害性自主案件，經本院以109年度侵上
    更一字第4號判處有期徒刑3年6月、有期徒刑7年6月（二罪
    ），應執行有期徒刑11年，並經最高法院於109年11月25日
    以109年度台上字第4694號判決駁回上訴確定，有本院被告
    前案紀錄表附卷可資佐證，臺灣桃園地方檢察署檢察官乃依
    刑事訴訟法第469條第2項規定，於109年12月29日以109年執
    字第20260號核發拘票，逕行拘提受拘禁人到案執行，此觀
    卷附前揭拘票即明（原審卷第9頁）。則受拘禁人係因法院
    確定判決而剝奪人身自由，依法不得聲請提審，原審據此駁
    回其提審之聲請，經核並無違誤。受拘禁人猶執前詞提起抗
    告，主張檢察官應先行傳喚、通知受拘禁人到案執行，指摘
    原裁定不當，並無理由，應予駁回。
據上論斷，應依提審法第10條第2項前段，裁定如主文。
中　　華　　民　　國　　110 　年　　2 　　月　　8 　　日
　　　　　　　　　刑事第三庭    審判長法　官  張惠立  
                                      法　官  劉兆菊
                                      法　官  廖怡貞
以上正本證明與原本無異。
不得再抗告。
                                      書記官  劉芷含
中　　華　　民　　國　　110 　年　　2 　　月　　8 　　日